臺中高等行政法院判決　　　　　　　　　　　　　　　九十二年度簡字第一四二號
　　原　　　告　甲○○
　　被　　　告　臺中縣政府
　　代　表　人　乙○○
　　訴訟代理人　己○○
右當事人間因就業服務法事件，原告不服行政院勞工委員會中華民國九十二年八月四
日勞訴字第○九二○○三六○五二號訴願決定，提起行政訴訟。本院判決如左︰
　　主  文
原告之訴駁回。
訴訟費用由原告負擔。
　　事  實
原告係響亮國際開發有限公司（另案審理）之代表人媒介黃寶環所合法申請聘僱之印
尼籍外國人 NUR JANAH（以下簡稱﹕Ｎ君，護照號碼﹕AE662748，工作地址：臺中縣
大里市○○○街二十七巷二十五號，從事家庭監護工工作）一名，為非法雇主楊昭輝
工作，違反就業服務法第四十五條規定，經臺中縣警察局霧峰分局（以下簡稱霧峰分
局）於民國（以下同）九十一年十月二十五日以霧警外字第○九一○五五九○九○○
號函移送相關偵訊筆錄，由被告審查屬實，而依就業服務法第六十四條規定，處原告
罰鍰新臺幣（以下同）一○○、○○○元。原告不服，提起訴願，經行政院勞工委員
會九十二年三月十九日勞訴字第○九一○○六五三九四號訴願決定書決定﹕「原處分
撤銷，由原處分機關於二個月內另為適法之處分。」，被告調查後重為復查之結果，
認為原告仍有違規事實，違反就業服務法第四十五條規定，仍於九十二年五月十五日
以府勞福字第○九二○一二八四四五--二號違反就業服務法罰鍰案件處分書，依就業
服務法第六十四條第一項規定，處原告罰鍰一○○、○○○元。原告不服，再次提起
訴願，經行政院勞工委員會九十二年八月四日勞訴字第○九二○○三六○五二號訴願
決定駁回，遂提起本件行政訴訟，爰將兩造訴辯意旨陳述於左：
一、原告起訴意旨略謂：
    (一)被告對原處分係依據外勞諮詢服務中心人員訪查印尼籍外勞Ｎ君記錄辦理，未
      告知原告，實為原告難以信服。Ｎ君係由原告於九十一年九月三十日帶往被告
      勞工中心完成詢問及作成談話記錄，於九十一年十月一日經被告勞工中心陳主
      任（按係戊○○○）指示下臺中縣警察局霧峰分局並將該外勞交付執法機關保
      護協助，依行政程序法第四十六條規定當事人得申請閱覽卷宗，第八條行政行
      為應以誠實信用為之，而被告卻以原告有威脅Ｎ君之嫌而拒絕原告閱覽卷宗。
      Ｎ君所稱為不實之供詞，當時Ｎ君係出於自願，寫下該份聲明書，此有天主教
      希望職工中心社工員林三台及葉茉莉之聲明書，可資證明Ｎ君九十一年十二月
      二十二日聲明書，係在與Ｎ君討論後，其依據自由意志及事實自行完成，並無
      任何人對其加以任何強暴脅迫或利益引誘。Ｎ君九十一年十二月二十二日聲明
      書如係遭脅迫之不實供詞，則所稱「響亮甲○○君帶我去楊君家裡，並未直接
      到黃家」係事後變更之供詞，不可採為本件證據。丁○○九十二年五月三日筆
      錄稱「肯定該外勞係仲介甲○○君帶到楊昭輝君宅」毫無證據，以黃寶環案發
      時九十六歲，遽爾認為「既需人照顧，如何帶Ｎ君去照顧楊昭輝君？外勞Ｎ君
      前之偵訊筆錄有可究疑之處。」實為臆測之詞，又原告如有非法仲介，Ｎ君申
      訴性侵害案件時，理應將其遣送回國，以逃避相關責任，怎會協助其提出告訴
      ，甘冒被處罰之後果？原告係遭誣陷之被害人，請依法詳查。
    (二)依照被告先後同一案件二次處分書內容，均一直強調原告違反就業服務法第四
      十五條規定「任何人不得媒介外國人非法為他人工作。」，但未提及對於原告
      在九十一年九月三十日因印尼籍外勞Ｎ君遭雇主性侵害時是原告將人帶往被告
      ，由外勞諮詢服務中心主任戊○○○（即為臺中縣政府印尼籍翻譯）接受詢問
      Ｎ君的談話記錄，並有外勞查察組徐組長在場，當時全程談話皆有錄音並由陳
      主任親自製成談話記錄並有原告、Ｎ君及另一位印尼籍翻譯人員在場簽字完成
      。當時在接受訪談中陳主任一直在針對Ｎ君是如何去楊宅工作過程做過詳細詢
      問，原告並也一一詳實陳述，黃寶環家人及楊昭輝家人的關係，陳主任當時也
      趁原告接電話離開會議室一再詢問是誰帶Ｎ君去非法雇主楊昭輝家，Ｎ君的答
      覆是黃寶環。
    (三)依據印尼籍外勞Ｎ君在九十一年十月三日於霧峰分局作成筆錄（當時臺中縣政
      府及霧峰分局在十月一日時便已經以外籍監護工遭到性侵害為由已經交社會局
      保護）因此原告並未在場，內容問：「是誰帶你到阿公（即楊昭輝）家的？外
      籍監護工Ｎ君答﹕是黃寶環。我看他們『雙方』很熟，應該是好朋友。」警方
      也知道黃寶環已高齡九十六歲，是根本無法自行行動老人，偵訊內容警方為何
      未提及黃寶環還有其他家人之疑問而詳查案情？黃寶環在臺係與義子丁○○共
      同居住，其申請二名外勞係由其義子家人委託申請，事後推說僅申請一人，純
      為推脫卸責之詞。黃寶環本人是不可能帶Ｎ君前去楊昭輝家中，但黃寶環家人
      呢？黃寶環案發時至少為九十六歲，如今黃寶環於九十二年一月十二日病逝致
      本線索無法查證，將一切責任問題推給往生的黃寶環，卸責之詞可見一斑！
    (四)於九十二年四月二十二日再對Ｎ君訪談，Ｎ君才明白表示是響亮甲○○帶去楊
      先生家裡且對於九十一年十二月二十二日在中壢希望職工中心所寫聲明書，是
      因國外仲介公司SAPIKE及黑先生告訴她，如果不如此寫，將向其印尼家人追索
      RP一五、○○○、○○○元。惟Ｎ君在寫聲明書時，原告並不在場且Ｎ君在中
      壢希望職工中心接受媒體記者訪問時一再表示是由雇主私下轉借，何來威脅之
      有。Ｎ君當時在中壢希望職工中心接受保護時並無經濟來源，一般花費零用部
      分是原告前去探視時接濟，既知Ｎ君無經濟來源又何以要求向其家人索討？如
      果都可以向其家人索討那臺灣就不會有那麼多的逃跑外勞？被告在處分前未依
      照行政程序法第三十九條行政機關基於調查事實及證據之必要，得以書面通知
      相關之人陳述意見。
    (五)被告之處分書內容對於外籍勞工Ｎ君遭受性侵害至始至終都未提及，外勞被私
      下轉借及性侵害兩件案子又如何會毫無關聯？被告處分偏頗另一方，印尼籍外
      勞Ｎ君遭雇主性侵害在被告外勞諮詢服務中心由主任戊○○○製成談話記錄及
      錄音，楊昭輝夫婦給予Ｎ君二○○、○○○元私下和解，有和解書，此部分事
      實與文件並未見被告據實公開。
    (六)原告身心受到長期爭訟的痛苦煎熬，影響個人健康及名譽甚鉅，公司商譽受損
      、經營困頓。針對丁○○、楊昭輝及外勞Ｎ君之筆錄，有以下疑點，請求司法
      機關詳為查證：
      1.丁○○筆錄：原告於九十一年六月受託於黃寶環家人辦理申請引進外籍監護
        工乙事，因當時黃寶環在醫院開立的診斷書巴氏量表為零分，依照勞委會規
        定得以申請兩名家庭外籍監護工，當時黃寶環是以高齡九十六歲又在台無親
        屬，其共同居住者又不願提出共同居住證明，始由被監護人即黃寶環自行提
        出申請。原告是完全依照雇主（黃寶環家人）指示下辦理引進二位外籍監護
        工。但就依丁○○在九十一年十月一日於霧峰分局作成筆錄提到他是於九十
        一年七月二十八日才委託仲介公司，但該日是第一位外籍監護工的入境日。
        依照行政院勞工委員會引進外籍監護工規定：需先向當地縣市就業服務站辦
        理求才登記後登報三日第十一日才可領取求才證明寄交勞委會申請核准函。
        查詢勞委會職訓局網站其收文建檔日期是在九十一年六月二十六日，與丁○
        ○所稱不符。勞委會核准文件掛號郵寄地址皆在臺中縣大里市○○○街二十
        七巷二十五號丁○○家中，自始丁○○在筆錄所稱不知情實為違心之論。丁
        ○○在二次筆錄所稱楊昭輝是於九十一年八月中去實密復健科診所復健聊天
        時才知道為小學同學。但實密復健科診所院長是黃韻琴醫師，而黃醫師又為
        臺中縣大里市○○○街二十七巷二十五號戶長（黃寶環寄居其中），與丁○
        ○為公媳關係。丁○○與楊昭輝既為國小同學又住同鄉市，楊昭輝又經常前
        去丁○○媳婦診所復健，丁○○兒子丙○○與楊昭輝兒子楊博勝皆為中山醫
        學大學醫學系第六屆同學何來不認識之理？原告引進外籍監護工事先皆本著
        誠信原則辦理，簽立勞委會制式委任招募契約，皆為外籍監護工入境後才依
        照辦理過程實報實銷金額收取費用，而且兩名外籍監護工入境日期皆為不同
        ，一名在九十一年七月二十八日另一名在九十一年八月十一日，分別於不同
        時日入境，完全依照黃寶環家人指示下分別引進辦理，黃寶環第一位印尼籍
        外籍監護工的入境日是在七月二十八日，而勞委會亦公告在八月一日凍結印
        尼勞工輸入，既將凍結印尼外勞，原告為何要將兩名印尼籍監護工分不同時
        日分批入境，辦理入境業務又需分兩次作業，是否有違情理？依常理原告若
        要非法仲介他人不須如此大費周章。筆錄當中被告是否調查證據，不受當事
        人主張之拘束，對當事人有利及不利事項是否注意？就丁○○與楊昭輝認識
        與否未詳實交代。
      2.楊昭輝筆錄：九十一年十月七日筆錄提到他是於九十一年八月十二日早上九
        時三十分仲介公司有帶一名印尼籍外勞到他家從事監護工。但外勞Ｎ君於八
        月十一日晚上入境，由原告安排聯絡沙鹿童綜合醫院派車接機，當晚夜宿醫
        院方便隔日完成入境三日內體檢規定。依照經驗法則及合理邏輯推論，醫院
        體檢部上班時間八時，體檢事項全部完成一人約需三十分鐘，由沙鹿到霧峰
        車程約需四十至五十分鐘，向醫院體檢部查詢該日同行非只有Ｎ君外勞一人
        ，楊昭輝家也並非第一站，依仲介送工前需先至當地（霧峰）分局製作指紋
        卡（以便日後至豐原縣警局辨理外勞在台工作居留證）後才交工予雇主，如
        以楊昭輝所述早上九時三十分並非原告能夠達成。依照楊昭輝於九十一年十
        月二十三日於霧峰分局作成筆錄提及：「（你當初引進該名外勞是由誰與你
        接洽？你們是怎樣認識？）楊昭輝答是由甲○○和我接洽，因我今年七月中
        旬去臺中市實密診所做復健時，他主動過來認識我，說他是仲介公司可以代
        為引進外勞供我使用。」依經驗及論理法則之合理邏輯推論，以楊昭輝人生
        經歷及社會歷練在初次見面或陌不相識情況下能同意接受原告提供外籍監護
        工？黃寶環第一位印尼籍外籍監護工的入境日是在七月二十八日，而勞委會
        亦公告在八月一日禁止印尼勞工輸入，既將凍結印尼外勞，原告為何要甘冒
        風險將兩名印尼籍監護工分不同時日分批入境，入境辦理手續業務又需分兩
        次作業，是否有違情理。又因性侵害之事得知楊昭輝實為下半身癱瘓之人，
        若以仲介立場他絕對可以自己申請一名外籍看護另創業績，何要甘冒風險非
        法仲介。
      3.印尼籍外勞Ｎ君筆錄：九十一年十月三日筆錄：「（是誰把你帶到阿公家？
        ）印尼籍外勞Ｎ君答﹕是黃寶環。我看『他們』雙方很熟，應該是好朋友。
        」警方應也知道黃寶環已高齡九十六歲，是根本無法自行行動老人，偵訊內
        容警方為何不提及黃寶環家人？印尼籍外勞Ｎ君初次入境當然只知道申請雇
        主的名字。「他們」雙方很熟當然是指其家人。
    (七)補充理由：
      1.本案並非為臺中縣警察局霧峰分局查獲，是原告因外籍監護工遭性侵害逃出
        後，將外籍監護工Ｎ君於九十一年九月三十日帶往被告，當時由外勞諮詢服
        務中心主任戊○○○接受詢問外籍監護工Ｎ君，並有外勞查察組徐組長在場
        ，當場明白說明原僱主與非法僱主之間的相識關係，絕非原告違法媒介。（
        請參閱九十一年九月三十日被告勞工局談話錄音及譯文）。並於九十一年十
        月一日經由原告帶至霧峰分局做筆錄。
      2.原雇主黃寶環之義子丁○○於警方筆錄稱：我收到勞委會二張聘僱許可函，
        我才發覺仲介公司利用「我」的名義同時引進二名外勞：：：。原告對於此
        件召募引進行為皆本著誠信原則，完全依雇主指示並依規定引進，可參照行
        政院勞工委員會兩張核准函均由其函文掛號至原雇主黃寶環地址臺中縣大里
        市○○○街二十七巷二十五號，原告才能依此核准函向國外招募人選入境。
        後有兩張聘僱許可函也分別掛號寄至原雇主黃寶環戶籍地，尚有原雇主之義
        子丁○○親自撰寫「自行引進二名外勞切結書」，以上原雇主豈有不知情之
        理，自始丁○○在筆錄所稱不知情實為違心之論。
      3.對於原雇主指稱與楊姓（違法僱主、性侵害之被告）互不相識完全是推託之
        詞，望請參閱九十一年十月一日與原雇主黃寶環家人戶長黃韻琴電話錄音、
        譯文及九十一年九月三十日與非法雇主楊昭輝兒子楊博勝電話錄音及譯文。
        再則，非法雇主楊昭輝兒子楊博勝與原雇主丁○○兒子丙○○、媳婦黃韻琴
        皆為中山醫學大學醫學系第六屆同學（可向中山醫學大學校友室查證）。顯
        示他們本因為是舊識，才私下轉借，絕非原告非法媒介，違反就業服務法第
        四十五條規定。
      4.原告於九十一年九月三十日因印尼籍外籍監護工Ｎ君遭僱主性侵害時是原告
        將人帶往被告，由外勞諮詢服務中心主任戊○○○接受詢問外籍監護工Ｎ君
        之談話紀錄中，問：妳是以何義來台？為何來府投訴？答：我是以監護工來
        台工作，照顧黃寶環，從入台第二天我有見到黃寶環，後又被：：：。印尼
        籍外籍監護工Ｎ君在九十一年十月三日於霧峰分局作成筆錄內容，問：是誰
        帶妳到阿公（即楊昭輝）家的？外籍監護工Ｎ君答：是黃寶環。看他們雙方
        很熟，應該是好朋友：：：。以上原先兩次紀錄、筆錄都在在已說明清楚。
      5.被告以九十二年四月二十二日在對Ｎ君訪談中，紀錄外勞中心人員指出：：
        ：Ｎ君才明白表示「是響亮甲○○帶我去楊先生家裡：：：」，「且對於二
        ○○二年十二月二十二日在中壢希望職工中心所寫聲明書是因國外仲介公司
        SPAIKE及黑先生告訴我，如果不如此寫，將會到我家向我父母收錢共ＲＰ一
        五、○○○、○○○元，我因害怕而寫了聲明書，：：：。」。惟原告得知
        被告以九十二年四月二十二日在對Ｎ君訪談紀錄，對原告提出勞服字第○九
        二○一二八四四五--二號處分書時即向被告依行政程序法第四十六條申請閱
        覽卷宗，但被告承辦人以原告有恐嚇Ｎ君行為依同法第四十六條第四款有侵
        害第三人權利之虞者當時拒絕原告調閱訪談紀錄，但被告承辦人後聲稱要原
        告正式行文請求調閱，以便簽辦。原告之後曾向被告正式行文提起訴願，此
        後皆未曾得到被告任何回應。原告於九十二年十一月十四日經向法院提出申
        請閱卷，閱覽被告外勞中心人員於九十二年四月二十二日在對Ｎ君訪談紀錄
        中，立可白塗改成印尼文部分：：：，敬請詳查該部分已用立可白塗改，原
        記載文：「請妳描述黃家的情形？答：我只記得前面有個小花園，家裡很乾
        淨，有阿嬤：：：」欲蓋彌彰。若未到過黃家又何能描述如此？被告勞工局
        就九十二年四月二十二日對Ｎ君訪談中指出原告有恐嚇女監護工之行為，此
        全然是無稽之談，更是陷原告入罪。當初依規定，為兼顧外勞權益九十一年
        九月三十日帶往被告勞工局，可參照談話筆錄及譯文，何來恐嚇之虞。再說
        Ｎ君當時是在中壢希望職工中心受到保護，原告又不會印尼話如何能要脅她
        ？地點又是保護機構，原告更不可能如此膽大，況且該聲明書譯文是由該中
        心翻譯完成具結簽字，如有恐嚇情事那也是中壢希望職工中心所為，與原告
        無關。在九十一年九月三十日於被告外勞諮詢服務中心主任戊○○○談話中
        亦明確提到印尼仲介SAPIKE公司的老闆他熟識，主任戊○○○對於外勞幾次
        談話前後不一，是否有查證虛實之必要，畢竟這攸關原告清白與否。據悉Ｎ
        君現已和楊昭輝夫婦因妨害性自主案，以誤會一場，並給予二○○、○○○
        元予Ｎ君作為補償，在和解書中見證人正是被告外勞諮詢中心主任戊○○○
        。原告也曾在中壢希望職工中心親眼目睹該文件，如此是否證明Ｎ君因既得
        利益而對原告做不利之陳述？
      6.原告堅持與非法雇主楊昭輝素不相識，如果原告了解其狀況依仲介公司常理
        及經驗，應可以順利開出診斷書，依規定以自己名義可申請，不須向他人外
        借。仲介公司又何須甘冒違反就業服務法，背負非法仲介之名？
      7.原告鑒於外勞遭性侵害，幫外勞爭取轉換雇主之權益，而不是不負責的送走
        了事。因此反而遭原雇主及非法雇主聯合做不實之指控。行政機關基於調查
        事實及證據，不應受當事人片面主張之拘束，應對當事人有利及不利事項，
        得以通知相關人陳述意見。
      8.原告是遵從行政院勞工委員會公告中華民國八十九年八月三十一日發文台八
        十九勞職外字第○二一五七四三號「主旨﹕茲修正雇主申請招募家庭外籍監
        護工之資格暨其他相關規定事項。」辦理。被告為承辦本業務何以不了解公
        告事項？
      9.原告於九十一年六月受託於黃寶環家人辦理申請引進外籍監護工乙事，因當
        時黃寶環在大里仁愛醫院開立的診斷書巴氏量表為零分，依照勞委會規定得
        以申請兩名家庭外籍監護工，當時黃寶環是以高齡九十六歲又在臺無親屬，
        其共同居住者又不願提出共同居住證明切結，始由被監護人即黃寶環自行提
        出申請。當時原告也疑問為何其家人不切結擔保？黃家回答﹕黃寶環年紀已
        老，將來如有不測而產生勞資爭議或其他問題可以由老人家擔。也因此原告
        唯恐牽累，原告在向勞委會提出辦理時也以雇主自行引進方式提出申請。
      10.九十一年六月十二日原告開始辦理申請，曾向黃寶環家人要求簽立勞委會規
        定引進外籍勞工委任招募契約書，但黃寶環家人稱老人家已經九十六歲長期
        臥病在床、行動不便、不識字為由而遲遲未簽。在第一名外籍監護工入境日
        期為九十一年七月二十八日，原告以勞委會規定及上級單位會查察為由，要
        求黃家一定要簽立委任招募契約，不然將受到處分及罰鍰，因此由黃寶環義
        子丁○○代簽一式兩份，雙方各執一份。依照原告與黃寶環家人丁○○簽立
        委任招募契約「第七條：其它一切未盡事宜，悉依有關法令或善良習慣辦理
        之。『以下為附加條款﹕一、外勞在臺工作期間辦理體檢、居留證，費用完
        全實報實銷，不再收取任何費用。遞補、展延及重新招募由甲方負擔工本費
        （實報實銷）。二、乙方負責為甲方引進外籍勞工完全遵照政府相關法令辦
        理，並告知甲方，如有違反法令規定完全由甲方自行負責。』條文內容是與
        原制式不同，並於簽立契約前皆朗讀契約條文告知甲方（丁○○）知悉。
      11.第二名外籍監護工入境日期為九十一年八月十一日分別於不同時日入境（完
        全依照黃寶環家人指示下分別引進辦理），原告若要隱匿自行非法仲介他人
        何須如此分批入境？在原告交付外勞時曾要求簽立委任招募契約書時原雇主
        家人藉故推託未簽，原告事後曾多次要求黃寶環家人簽立委任招募契約書但
        雇主因說先前七月二十八日已簽過，如果有問題就說是二人就好，不用再簽
        為由，原告也因業務關係亦不敢多得罪客戶。
      12.至於黃寶環家人丁○○事後聲稱不知引進第二名外勞，原告已在原狀及補充
        狀中已明明白白將疑點列出告知庭上。(1)原告若要隱匿自行非法仲介他人，
        申請書呈報勞委會申請回函通訊地址就寫原告公司或住家，又為何從開始申
        請以來勞委會函文掛號郵寄地址皆在臺中縣大里市○○○街二十七巷二十五
        號。既然只需要引進一名，黃寶環家人又何須將兩份核准函交由原告辦理國
        外招募外勞？(2)自行引進外勞切結書是依據勞委會函勞職外字第○九一○六
        五○一四一號補件，該函文郵寄掛號地址亦在臺中縣大里市○○○街二十七
        巷二十五號。該切結書亦是由丁○○親自書寫簽名蓋章。(3)九十一年九月二
        十八日員警工作紀錄簿所載：一、﹕﹕於三時許在「中正路民權街口」帶回
        乙名印尼外勞，經查該員未逃逸，仲介公司甲○○﹕﹕﹕於三時三十分許，
        至本所帶回。二、於三時三十分許其雇主黃寶環﹕﹕證實「請」該仲介公司
        黑先生將該外勞帶回。（是經警方查證無誤後才請原告帶回）(4)既然不知第
        二名外勞入境又何以在事發之後（非法雇主性侵害）自行向勞委會辦理逃跑
        撤銷之規定業務，請庭上參閱丁○○在警局筆錄及行政訴訟狀補充（證據）
        電話錄音譯文「與原雇主黃寶環家人戶長黃韻琴對話」。丁○○兒子丙○○
        媳婦黃韻琴與非法雇主楊昭輝兒子楊博勝皆為中山醫學大學醫學系第六屆同
        學（可向中山醫學大學校友室查證）在在都顯示他們因為是舊識，才私下轉
        借，絕非原告非法媒介！
      13.被告勞工局於庭上呈交九十二年九月二十九日訪談紀錄，被告勞工局給法院
        答辯文發文日期為九十二年十月九日，既又在九月二十九日對外勞Ｎ君做成
        談話紀綠為何在該答辯文中未提及？被告勞工局九十二年九月二十九日訪談
        紀錄翻譯人員戊○○○，原貴為外勞諮詢中心主任，依照中國時報九月三十
        日新聞稿中指出該翻譯人員戊○○○九月二十九日已經主動提出辭呈，這時
        間是否有疑義？請求庭上向被告查閱該二員外出紀錄？紀錄文中記載﹕外勞
        回答：(1)我剛入臺中文完全聽不懂：：﹕，並沒有直接到黃寶環家裡工作。
        (2)黑先生並沒有拿錢給我用﹕：：(3)我寫的聲明書是他們寫好叫我抄寫﹕﹕
        ﹕(4)現在我在這工作﹕﹕﹕剛來洪老闆這裡黑先生常以電話騷擾我。惟查(1)
        於九十一年九月三十日的談話紀錄中，從入臺第二天我有見到黃寶環。霧峰
        分局九十一年十月三日偵訊筆錄：是誰把你帶到阿公家？印尼籍監護工Ｎ君
        答﹕是黃寶環。我看「他們」雙方很熟，應該是好朋友。九十二年四月二十
        二日在對Ｎ君訪談紀錄狀在立可白塗改印尼文處，原記載文：問：請你描述
        黃家的情形？答﹕我只記得前面有個小花園，家裡很乾淨，有阿嬤﹕﹕：。
        若未到過黃（原雇主）家又何以能描述如此正確。黃寶環是寄居台中縣大里
        市○○○街二十七巷二十五號，應為黃韻琴（丁○○）家，非黃寶環家。(2)
        外勞Ｎ君當時在中壢曾要求原告去探望多次，並非外勞Ｎ君所稱三、四次，
        請求庭上調閱Ｎ君00000000000十一年十一月至九十二年三月通聯紀錄及原
        告通聯紀錄（原告不只三、四次前去中壢探視Ｎ君）每次皆有接濟Ｎ君五百
        至兩千元不等，去年耶誕節前夕Ｎ君來臺中時原告朋友還給予Ｎ君三千元。
        (3)於九十二年四月二十二日的談話紀錄中Ｎ君當時在中壢希望職工中心受到
        保護時寫的聲明書稱：是受到原告威脅下寫，原告又不會印尼話如何能要脅
        Ｎ君？但九十二年九月二十九日訪談紀錄Ｎ君又聲稱﹕要我寫的聲明書，是
        他們寫好，叫我抄寫，如果不寫：﹕。Ｎ君的答詞前後反覆不一？中壢希望
        職工中心是外勞保護機構，原告更不可能如此膽大，況且聲明書譯文是在該
        中心由輔導人員翻譯完成具結簽字。(4)Ｎ君遭性侵害是原告為Ｎ君尋求正義
        交由政府處理！Ｎ君九十一年十月一日至九十一年十月二十六日被保護在臺
        中市○區○○街一處民宅內，十月二十六日至十一月六日拘留霧峰分局拘留
        室，這期間是原告在外為Ｎ君奔波求救。九十一年十二月十三日外勞Ｎ君接
        受中國時報、中視新聞、東森新聞採訪皆聲稱是原告一直在幫他。(5)Ｎ君稱
        原告常以電話騷擾他，要求庭上調閱Ｎ君0000000000通聯紀錄看原告是否有
        騷擾他？現在Ｎ君老闆據悉是警務人員，如果原告有騷擾行為，Ｎ君的警察
        老闆難道不知道這是違法嗎？
      14.從原告發現外勞Ｎ君在臺受到性侵害及不人道待遇是原告挺身幫助！如今外
        勞Ｎ君據悉已與非法雇主楊昭輝因性侵害案給予外勞Ｎ君二○○、○○○元
        達成和解（和解書可請庭上向中壢希望職工中心調閱）。外勞Ｎ君也由被告
        勞工局辦理轉出，外勞Ｎ君由印尼來臺工作費用負債均是原告代墊償還，原
        告都未曾向外勞索討卻被外勞反咬原告恐嚇。如今原告得到如此下場！感慨
        行政、司法人員口中讚揚原告，為何背地卻一直要陷原告入罪？外勞Ｎ君口
        口感激原告，事後得到利益卻又一直對原告做出不實指控。依據被告勞工局
        九十二年九月二十九日訪談紀錄中所載：刑法第二百一十四條規定，明知不
        實之事項﹕﹕﹕是否明暸？對於一位善於欺騙、忘恩負義的印尼外籍監護工
        Ｎ君，請求庭上立即限制該員出境！
    (八)綜右所述，被告對本案之處分，認事用法均有違誤，因求為判決撤銷原處分及
      訴願決定。
二、被告答辯意旨略謂：
    (一)本案係被告審查霧峰分局九十一年十月二十五日霧警外字第○九一○五五九○
      九○○號函送查獲雇主丁○○、楊昭輝及仲介公司甲○○等三名涉嫌違反就業
      服務法案件，並據所附相關偵訊（調查）筆錄內容，經核仲介業法人之代表人
      涉媒介外國人非法為他人工作，違反就業服務法第四十五條規定，事實明確，
      即依同法第六十四條規定據以對原告及該法人響亮國際開發有限公司行政罰論
      處。原告不服被告九十一年十一月十二日府勞福字第00000000000
      號處分書，提起訴願，被告依法答辯，惟經勞委會訴願審議委員會九十二年三
      月十九日決定：「原處分撤銷，由原處分機關於二個月內另為適法之處分」，
      理由為「本件事實猶有詳查之必要」，被告本於職權調查事證並自我審查，除
      於九十二年五月十四日先行撤銷九十一年十一月十二日府勞福字第○九一三○
      七○三○○一號暨00000000000號處分書外，再行復查採證足認響
      亮國際開發有限公司代表人甲○○（即原告）確為非法媒介外國人為他人工作
      之違規事實，違反就業服務法第四十五條規定，依就業服務法第六十四條規定
      於九十二年五月十五日府勞福字第○九二○一二八四四五一號暨000000
      00000號處分書處響亮國際有限公司暨原告罰鍰各一○○、○○○元正。
      原告亦再提起訴願，被告亦依法答辯，業經勞委會訴願審議委員會九十二年八
      月四日決定：「訴願駁回」。原告不服，遂提起行政訴訟。被告再請霧峰分局
      對丁○○製作偵訊筆錄及由外勞諮詢服務中心查察人員對外勞Ｎ君（已依勞委
      會九十二年二月二十五日勞職外字第○九二○二○一六七號函辦理轉換新雇主
      ）製作談話筆錄，其中外勞Ｎ君確認事項如被告第二次訴願答辯書所述原告違
      法事證復查，顯已確鑿。
    (二)原告稱略以：「一、：：：臺中縣政府先後同一案件二次處分書內容，均一直
      強調原告違反就業服務法第四十五條規定，：：：。二、：：：印尼籍外籍監
      護工 NUR JANAH在民國九十一年十月三日於霧峰分局做成筆錄：：：答：是黃
      寶環。：：。三、原告得知臺中縣政府府勞「福」字第○九二○一二八四四五
      ─二號處分書：：：承辦人以原告有恐嚇Ｎ君行為：：：有侵害第三人權利之
      虞者拒絕原告調閱：：：九十二年四月二十二日：：：Ｎ君訪談記錄。四、臺
      中縣政府訴願答辯書中府勞福字第○九二○一五六二三○─三號：：：所有附
      件內容均未詳實附上？：：：五、：：：」乙節以觀；首稽：
      1.本案所應查明者為原告是否媒介黃寶環所合法申請聘僱之印尼籍外國人Ｎ君
        一名為非法雇主楊昭輝工作，經被告依職權調查後重為復查之結果，確認原
        告仍有違規事項，違反就業服務法第四十五條規定，爰依就業服務法第六十
        四條第一項及第四項規定分別對行為人及該法人處分，並非同一案件二次處
        分。
      2.Ｎ君於九十一年十月三日霧峰分局第二次筆錄提及是黃寶環帶Ｎ君去照顧楊
        昭輝，另於臺中縣外勞諮詢服務中心於九十一年九月三十日對外勞疑似遭性
        侵害案之談話記錄，似未明顯確定誰帶去照顧楊昭輝，此亦為第一次勞委會
        訴願審議委員會撤銷原處分請另為適法處分之因，惟九十二年四月二十二日
        被告再由外勞諮詢服務中心人員對Ｎ君訪談，則已全部還原真相，Ｎ君確認
        是響亮公司黑先生帶去楊家。
      3.原告第一次送訴願書時有提出要求調閱原卷，被告依其要求分別影印霧峰分
        局對丁○○、外勞、非法雇主楊昭輝、原告甲○○等四份筆錄計十二頁，惟
        被告重為適法處分後，原告曾要求Ｎ君九十二年四月二十二日之訪談記錄，
        承辦人請原告提出書面申請，以便簽辦，惟原告迄未申調，且Ｎ君談話約已
        全部載明於被告九十二年六月十七日府勞福字第○九二○一五六二三○一號
        暨00000000000號訴願答辯書（第二次），並已副知原告，並無
        拒絕之意，如原告書面申調該談話記錄，除轉換新雇主之工作地址外定當附
        送，被告所擬保護為外勞轉換雇主之新地址，依Ｎ君之陳述，Ｎ君因害怕，
        致在中壢希望之家依原告指示而寫了不實之「聲明書」而影響勞委會訴願決
        定（第一次），為免Ｎ君有再被侵害之虞，誠如被告上開訴願答辯書所述。
      4.被告所要復查之關係人，除丁○○、楊昭輝、Ｎ君外，似尚有黃寶環，於復
        查時如仁愛醫院及臺中縣大里市戶政事務所函復，已於九十二年一月十二死
        亡；訴願答辯之專卷確已附呈勞委會。
      5.又非法雇主楊昭輝業經被告九十一年十一月十一日府勞資字第○九一三○六
        八九四○○號違反就業服務法第五十七條第一款規定（聘僱他人所申請之外
        國人Ｎ君）罰鍰處分一五○、○○○元，且已完繳在案。且稽之偵訊筆錄，
        外國人Ｎ君於九十二年四月二十二日之談話記錄中已自承：「（你到臺灣工
        作，是誰送你到黃寶環家裡？）是響亮黑先生帶我去楊先生家裡，並未直接
        到黃家。」、「（九十一年十二月二十二日你在中壢希望職工所寫的聲明書
        是否出於自願？當日黑先生是否在現場？）因國外仲介（SAPIKA）及黑先生
        告訴我，如果不這樣寫，將會到我家鄉，向我父母收錢共RP：一五、○○○
        、○○○元，我因害怕而寫了聲明書，現在我因為有了工作，所以我願意誠
        實說。黑先生當日也在現場。」，雇主黃寶環之義子丁○○九十一年十月一
        日之第一次偵訊筆錄稱：「（你於何時？申請印尼籍外勞？從事何種工作？
        ）我於九十一年七月二十八日有委託仲介公司申請外勞監護工。」、「（外
        勞Ｎ君是你雇用嗎？）當時我向仲介公司申請外勞是只有一個，但為何申請
        下來變二個，我便向仲介公司說我只要申請一個，後來仲介公司九十一年七
        月二十九日有帶一名印尼外勞 RATNA到我家做監護工。：：：外勞Ｎ君來台
        是由仲介公司直接安排前往他處工作。」，九十一年十月二十三日第二次偵
        訊筆錄：「（你於第一次筆錄中稱你只引進一個外勞，另一個外勞係由仲介
        公司自行引進你並不知情，你是否能提出證明？）我剛開始不知道，是因為
        我同時收到勞委會二張聘僱許可函我才發覺仲介公司利用我的名義同時引進
        二名外勞。（你委託黑君幫你引進外勞等手續雙方是否有簽立契約書？）二
        個外勞引進前都沒有簽立契約書，都是口頭約定，等二個外勞都入境後他才
        拿契約書給我們，契約書日期與實際委託日期不符，外勞名冊上面及外勞健
        保卡上的印章是由甲○○君自行刻製，我們並不知情。」，九十二年五月二
        日（第三次）偵訊筆錄：「（據外勞Ｎ君於警訊筆錄指稱是黃寶環帶其到楊
        昭輝宅工作是否實在？）黃寶環是我母親，案發當時已九十七歲，行動不便
        ，不可能帶該外勞到楊宅，且該外勞我們全家均未曾看過外勞，如何帶該外
        勞到楊宅。」、「（案發之前你是否知道楊昭輝宅有雇用外勞？你是否知道
        楊宅所雇用之外勞係以黃寶環名義所申請來臺從事監護工？）均不知道，是
        該外勞到楊宅工作後，仲介甲○○他到我家稱已將該外勞帶到他處工作，但
        未告知帶到何處工作，且說不會有事情。」，綜此，再予對照非法雇主楊昭
        輝九十一年十月七日第一次偵訊筆錄中略稱：「我於九十一年八月十二日早
        上九時三十分仲介公司有帶一名印尼外勞到我家從事監護工。」、「因為我
        在臺中市實密診所做復健時，認識黑君說他經營響亮國際開發有限公司，專
        門從事外勞仲介可以替我找一個外勞。」，三者對於原告非法媒介之事實說
        詞，彼此合致。基此，本件外國人Ｎ君確至非法雇主楊昭輝從事許可以外工
        作，而此復由原告媒介所為。依據司法院大法官釋字第三六八號解釋文意旨
        ，揆諸上揭各節，並依經驗及論理法則之合理邏輯推論，已足資推證原告（
        法人代表人）因執行業務行為違反就業服務法第四十五條規定，臻為明確。
    (三)雖原告為前揭之訴稱，惟查就業服務法第四十五條明文禁止媒介外國人非法為
      他人工作，旨在保障本國國民工作權、維持社會秩序而避免妨礙本國人之就業
      機會、勞動條件、國民經濟發展及社會安定。
    (四)綜上所陳，原告違反就業服務法之事實，顯已確鑿，案經霧峰分局查獲暨被告
      審（調）查屬實，原行政處分並無不當之處，而求為判決駁回原告之訴。
　　理  由
一、按「任何人不得媒介外國人非法為他人工作。」、「違反第四十五條規定者，處
    新臺幣十萬元以上五十萬元以下罰鍰。」分別為就業服務法第四十五條及第六十
    四條第一項所明定。
二、本件雇主黃寶環（業已於九十二年一月十二日死亡）經行政院勞工委員會之許可
    招募外籍家庭監護工，該雇主之真實意思係委請響亮國際開發有限公司（代表人
    為原告甲○○）申請引進一名，惟該公司竟未經雇主同意以雇主名義引進二名，
    原告乃媒介以黃寶環所合法申請聘僱而較後入境之印尼籍外國人Ｎ君一名，為非
    法雇主楊昭輝工作，致遭雇主性侵害，於九十一年九月二十八日為警查獲，並函
    移被告查處，被告乃依就業服務法第四十五條及第六十四條第一項、第四項規定
    於九十一年十一月十二日府勞福字第00000000000號處分書，處原告
    罰鍰十萬元，原告不服提起訴願，經行政院勞工委員會以本件事實猶有詳查之必
    要，九十二年三月十九日勞訴字第○九一○○六五三九四號訴願決定書決定：「
    原處分撤銷，由原處分機關於二個月內另為適法之處分。」，而被告調查後重為
    復查之結果，認為原告仍有違規事實，違反就業服務法第四十五條規定，仍於九
    十二年五月十五日以府勞福字第○九二○一二八四四五--二號違反就業服務法罰
    鍰案件處分書，依就業服務法第六十四條第一項規定，處原告罰鍰十萬元。原告
    不服，循序提起本件訴訟，為如事實欄所載之主張。查Ｎ君經警偵訊時坦承：「
    於九十一年八月十一日持居留簽證自中正機場入境來台，來台是從事監護工工作
    ，在台居留地為台中縣大里市○○○街二七巷二五號，受僱於黃寶環，但在黃寶
    環家待了一天後就被帶到阿公阿嬤家（霧峰鄉○○街十一之一號）照顧阿公（按
    即楊昭輝）。」、「我因不堪照顧的阿公阿嬤長期對我猥褻以致於我受不了，想
    外出求援，我從三樓爬下時因不慎從二樓摔落地面，後由警方巡邏警網發現被帶
    回派出所，經警方查證我應非是逃逸外勞後，連絡原本引進我的仲介公司甲○○
    ，並由甲○○將我帶離派出所。被帶離派出所至十月一日這段期間我都跟仲介黑
    先生在一起，住在台中市，不過正確地址我不知道」、「我自九月二十八日後就
    跟仲介公司黑先生在一起」（見九十一年十月三日偵訊調查筆錄），而原告於警
    偵訊時亦稱：「現為響亮國際開發有限公司負責人，現從事人力仲介。因警方在
    調查黃寶環所引進之外勞Ｎ君，所以我到所協助調查。黃寶環所引進之外籍監護
    工二名是我於印尼尋找後代辦進來的，國外部分均是我辦的，國內部分我只是從
    旁協助其家屬辦理。」、「我認識一位楊先生但我不知其姓名。」、「Ｎ君所稱
    於九月二十八日由派出所讓我帶走後至十月一日止這段期間均和我住在一起是不
    實在，帶往何處亦不便回答。」（見九十一年十月十八日偵訊筆錄），另楊昭輝
    於警訊時供稱：「我於九十一年八月十二日早上九時三十分仲介公司有帶一名印
    尼外勞到我家從事監護工。黃寶環我不認識，丁○○是我小學同學但是畢業後就
    沒有連絡，因為我在台中市實密診所做復健時，認識甲○○說他經營響亮國際開
    發有限公司，專門從事外勞仲介可以替我找一個外勞，印尼外勞九月二十八日自
    我家出走後便由甲○○先生帶走。」、「是由甲○○和我接洽，因為我今年七月
    中旬去台中實密診所做復健時，他主動過來認識我，說他是仲介公司可以代為引
    進外勞供我使用。」、「外勞於今年八月十二日早上九時三十分由仲介公司甲○
    ○先生帶到我家供我使用。他有給我一個薪資明細表及匯款帳號，我只支付薪水
    一次在九月十二日。」（見九十一年十月七日及九十一年十月二十三日偵訊筆錄
    ），丁○○（按係黃寶環之養子）於警訊時亦供稱：「當時我向仲介公司申請外
    勞只有一個，但為何申請下來變二個，我便向仲介公司說我只要申請一個，後來
    仲介公司九十一年七月二十九日有帶一名印尼外勞ＲＡＴＮＡ到我家做監護工。
    我是收到勞委會通知書才知道，外勞Ｎ君來台是由仲介公司直接安排前往他處工
    作，當時是由響亮國際開發有限公司甲○○先生接洽」、「我同時收到勞委會貳
    張聘僱許可函我才發覺仲介公司利用我的名義同時引進貳名外勞。我都委託仲介
    公司幫我處理。引進外勞切結書我是根據甲○○先生所提供之樣本書寫，後來他
    有跟我說他把外勞直接帶到霧峰，不過住址不詳。」（見九十一年十月一日及九
    十一年十月二十三日偵訊筆錄）。且楊昭輝亦經被告九十一年十一月十一日府勞
    資字第○九一三○六八九四○○號處分書以違反就業服務法第五十七條第一款及
    第六十三條第一項規定，處罰鍰十五萬元，而行政院勞工委員會已於九十二年二
    月二十五日以勞職外字第○九二○二○一六七一號函將該會九十一年六月二十七
    日勞職外字第○九一○六○五四四四號函核發雇主黃寶環之外國人招募許可（一
    名）及九十一年八月三十日勞職外字第○九一○六六七三七七號函核發外國人Ｎ
    君之聘僱許可，並准該外國人Ｎ君得由其他雇主接續聘僱，此亦有該函文及違反
    就業服務法罰鍰案件處分書附於原處分卷可稽，是原告為響亮國際開發有限公司
    代表人，有代黃寶環辦理引進外勞Ｎ君，而後由非法雇主楊昭輝使用之事實。被
    告調查後重為復查之結果，認為原告仍有違規事實，而依據首揭規定科處原告罰
    鍰處分，並無違誤。
三、原告雖起訴為前開事實欄所載之主張，惟查Ｎ君於九十二年四月二十二日於被告
    之談話記錄中已自承：「（你到臺灣工作是誰送你到黃寶環君家？）是響亮甲○
    ○君帶我去楊君家裡，並未直接到黃家。」、「（九十一年十二月二十二日你在
    中壢希望職工所寫的聲明書是否出於自願？當日黑君是否在現場？）因國外仲介
    （SAPIKA）及黑君告訴我，如果不這樣寫，將會到我家鄉向我父母收錢共RP：一
    五、○○○、○○○元，我因害怕而寫了聲明書，現在我因為有了工作，所以我
    願意誠實說。黑君當日也在現場。」，雇主黃寶環之養子丁○○九十一年十月一
    日在警局之第一次偵訊筆錄稱：「（你於何時申請印尼籍外勞從事何種工作？）
    我於九十一年七月二十八日有委託仲介公司申請外籍監護工。」、「（外勞Ｎ君
    是你僱用嗎？）當時我向仲介公司申請外勞是只有一個，但為何申請下來變二個
    ，我便向仲介公司說我只要申請一個，後來仲介公司九十一年七月二十九日有帶
    一名印尼外勞 RATNA到我家做監護工。外勞Ｎ君來台是由仲介公司直接安排前往
    他處工作。」，於九十一年十月二十三日第二次之偵訊筆錄亦稱：「（你於第一
    次筆錄中稱你只引進一個外勞，另一個外勞係由仲介公司自行引進你並不知情，
    你是否能提出證明？）我剛開始不知道，是因為我同時收到勞委會二張聘僱許可
    函才發覺仲介公司利用我的名義同時引進二名外勞。（你委託黑君幫你引進外勞
    等手續雙方是否有簽立契約書？）二個外勞引進前都沒有簽立契約書，都是口頭
    約定，等二個外勞都入境他才拿契約書給我們，契約書日期與實際委託日期不符
    ，外勞名冊上面及外勞健保卡上的印章是由甲○○自行刻製，我們並不知情。」
    ，於九十二年五月二日第三次偵訊筆錄陳稱：「（據外勞Ｎ君於警訊筆錄指稱是
    黃寶環帶其到楊昭輝宅工作是否實在？）黃寶環君案發當時已九十七歲，行動不
    便，不可能帶該外勞到楊宅，且我們全家均未曾看過該外勞，如何帶該外勞到楊
    宅。」、「（案發前你是否知道楊昭輝宅有僱用外勞？你是否知道楊宅所僱用之
    外勞係以黃寶環君名義所申請來台從事監護工？）均不知道，是該外勞到楊宅工
    作後，仲介甲○○君到我家稱已將該外勞帶到他處工作，但未告知帶到何處工作
    ，且說不會有事情。」，而非法雇主楊昭輝於第一次偵訊筆錄中已稱：「我於九
    十一年八月十二日早上九時三十分仲介公司有帶一名印尼外勞到我家從事監護工
    。」、「因我在臺中市實密診所做復健時，認識黑君，他經營響亮國際開發有限
    公司，專門從事外勞仲介可以替我找一個外勞。」（見九十一年十月七日偵訊筆
    錄），「外勞是於九十一年八月十二日早上九時三十分由仲介公司黑君帶到我家
    供我使用。」（見九十一年十月二十三日偵訊調查筆錄），則三人對於原告非法
    媒介之事實說法，均有吻合。而經本院再傳訊證人丁○○供稱：「黃寶環本來是
    我照顧，但長期下來我體力沒有辦法，後來有人建議可以請外勞來照顧，晚上由
    外勞照顧，白天由我來照顧。我叫我兒子找，後來口頭和原告講，申請一個外勞
    進來，原告叫我去醫院拿醫生的證明，拿到後拿給原告去申請，我們沒有簽訂契
    約，我兒子也沒有和原告簽訂契約。同一天有兩個核准函下來，文號都不同，我
    有打電話給原告，他說他會處理，以後如何處理我就不知道。核准函是寄到我家
    ，我家的住址去問復健的櫃台也都知道。九十一年八月二十二日有簽訂切結書，
    當時他只說另一個他會處理，切結書是他寫草本要我抄的，八月二十一日第二個
    外勞進來，原告和翻譯到我家說人已經到楊昭輝那邊去，外勞我都沒有看過，復
    健的時候有看到楊昭輝旁邊有一個外勞，楊昭輝起先我不認識，事後聊起來才知
    道是同學，我母親今年（按九十二年）一月十二日過世，所以外勞已經轉出去。
    」，另證人即丁○○之子丙○○於本院亦陳稱：「她是我祖母，我是在雲林虎尾
    擔任婦產科醫生，平常都是在雲林，戶籍在我父親這邊，引進外勞最早是我和原
    告接洽的，我太太在復健診所上班說有客人是作仲介的，我當初談的時候只是要
    一個外勞而已，其他細節都是叫原告去找我父親。我父親有聽開立證明的醫師說
    可以申請兩個，但我們只要一個。平常祖母都是我父親在照顧的。有兩個核准書
    下來，在復健診所的時候，我有和原告說為何有兩個核准書，原告說是要引進給
    漢口路的壹個單親家庭。與楊昭輝的小孩是同學關係，我們是同班同學，但很久
    沒有聯絡，我們不會笨到錢給原告賺，自己揹刑事責任，第二個外傭是原告自己
    帶去楊先生家。我們只申請一個，是原告一開始就申請兩個。（見本院卷第一六
    七頁至第一七四頁調查證據筆錄）」，足見本件外國人Ｎ君確至非法雇主楊昭輝
    處從事許可以外工作，而此復由原告媒介所為。至於原告所稱僅依外勞Ｎ君九十
    二年四月二十二日談話記錄而未給予其陳述意見，惟依行政程序法第一○三條規
    定行政機關下行政處分所根據之事實，客觀上明白足以確認者，得不給予陳述意
    見之機會。又Ｎ君與非法雇主楊昭輝因涉刑事妨害性自主案件而為對立之兩造當
    事人，縱雙方已和解，如原告所稱由楊昭輝付和解金二十萬元，並經證人戊○○
    ○證實（見本院卷第一九三頁），尚難有原告所謂之其間有信賴關係，而均對楊
    昭輝或丁○○有利，對原告會有不利之陳述；而天主教希望職工中心社工員林三
    台及葉茉莉係屬該刑事案件之關係人而與本件原告非法媒介之事實無涉，原告以
    其等在聲明書上簽名，而請求傳訊，核無必要。
四、綜上所述，原告所述均無足採，本件原處分，並無違誤，訴願決定予以維持，亦
    無不合，原告訴請撤銷為無理由，應予駁回。本件事證已臻明確，兩造其餘陳述
    及舉證，不影響於本件之判斷，不一一論列。而本件為簡易事件，爰不經言詞辯
    論逕為判決。
據上論結，本件原告之訴為無理由，依行政訴訟法第二百三十三條第一項、第二百三
十六條、第一百九十五條第一項後段、第九十八條第三項前段，判決如主文。
中　　華　　民　　國　　九十三　　　年　　　一　　　月　　　二十　　　日
                 臺 中 高 等 行 政 法 院   第 三 庭
                                         法      官　莊　金　昌
右正本證明與原本無異。
如不服本判決，應於判決送達後二十日內，以本訴訟事件所涉及之法律見解具有原則
性者，始得向本院提出上訴狀並表明上訴理由，經最高行政法院許可，否則不得上訴
；如於本判決宣示後送達前提起上訴者，應於判決送達後二十日內補提上訴理由書（
均應依對造人數提出繕本）。提起上訴應預繳送達用雙掛號郵票三九○元（三十四元
及五元郵票各十份)。
中　　華　　民　　國　　九十三　　　年　　　一　　　月　　　二十　　　　日
　　　　　　　　　　　　　　　　　　　 　法院書記官　杜  秀  君
